# BOT项目会计核算模式

提问人：esnaiysp 时间：2021-08-26 13:33:06
陈版主，您好，请教BOT项目会计核算模式：PPP项目符合双特征、双控制，回报机制：使用者付费+可行性缺口补助，可行性缺口补贴=社会权益资本金回报+融资回报+约定的运营维护成本（绩效性付费-由政府每年考核后据实支付）-使用者付费，权益资本和融资成本回报率合同已约定，付费调价机制：以“动态可调整”为原则，以 3 年为一个周期，根据消费物价水平指标，重新评估运营成本水平，以确定合理的收费定价水平。这种情况下是不是应该在项目运营期间，满足有权收取可确定金额的现金（或其他金融资产）条件的，应当在社会资本方拥有收取该对价的权利（该权利仅取决于时间流逝的因素）时确认为应收款项。但政府与项目公司签订补充协议：运营期间内可行性缺口补贴总额合计不超过N万元，而不是保底金额，这种情况下，项目公司要承担需求风险，是不是改为在资产达到预定可使用状态时，将相关PPP项目资产的对价金额或确认的建造收入金额确认为无形资产。请指教！

回答人：chenyiwei
要考虑以下问题：
1 、“付费调价机制”是否仅涉及运营成本，对项目资产建设成本和融资成本的回收不受影响？
2 、从该PPP项目的特征来看，是否可以每年获得较为稳定的使用者付费现金流，即整体现金流能否以较高的确定性进行可靠预测？
3 、“政府与项目公司签订补充协议：运营期间内可行性缺口补贴总额合计不超过N万元，而不是保底金额”这里的“N万元”是如何确定的？是否即使没有这个条款，每年的可行性缺口补助也基本不可能超过N万元？